# 关于购买少数股权合并报表抵消的问题

提问人：ll1306 时间：2011-01-01 22:20:29
溢价购买子公司的少数股权，使其成为全资子公司。母公司无资本公积和盈余公积，收购价超过子公司期末净资产份额的部分，冲减未分配利润。资产负债表中期末未分配利润与利润表中的可供分配利润不一致，差异为上述冲减的未分配利润，请大家指教，我该如何处理，:L 谢谢！

回答人：chenyiwei
在股东权益变动表中，这部分冲减未分配利润的交易差额可通过“所有者投入和减少资本——其他”列报，以保持资产负债表和利润表的衔接。